nl: Configuratie vliegtuigmotoren: Quad; Enkel; Dubbel; Andere
sv: Konfiguration av flygplansmotorer: fyrhjuling; Enkel; Tvilling; Övrigt
fr: Configuration du moteur d’avion: Quadruplé; Unique; Double; Autre
ru: Конфигурация двигателя самолета: Четыре; Один; Два; Другое
el: Διαμόρφωση κινητήρων αεροσκάφους: Τετραπλό; Μονό; Διπλό; Άλλο
pl: Konfiguracja silnika samolotu: Quad; Pojedynczy; Podwójny; Inne
tr: Uçak motoru konfigürasyonu: Dört; Tek; Çift; Diğer
sk-SK: Konfigurácia leteckého motora: Štvoritý; Jeden; Dvojplutvový; Iné
ko: 항공기 엔진 구성: 쿼드; 싱글; 트윈; 기타
en: Aircraft engine configuration: Quad; Single; Twin; Other
sl-SI: Konfiguracija motorja letala: Štirikolesna; Enojna; Dvojna; Drugo
da: Konfiguration af flymotor: Firdobbelt; Enkelt; Dobbelt; Andet
zh-TW: 飛機引擎配置: 四引擎; 單引擎; 雙引擎; 其他
ja: 航空機エンジンの構成: クアッド; シングル; ツイン; その他
nb: Konfigurasjon av flymotorer: Quad; Enkel; Dobbel; Annet
th: โครงร่างเครื่องยนต์ของเครื่องบิน: แบบสี่เกลียว; เดี่ยว; แบบคู่; อื่นๆ
lt-LT: Orlaivio variklio konfigūracija: Quad; Single; Twin; Kita
es: Configuración del motor del avión: Cuádruple; Individual; Doble; Otros
hr-HR: Konfiguracija motora zrakoplova: Kvad; Jednostruki; Dvostruki; Ostalo
cs: Konfigurace leteckého motoru: Čtyřmotorové; Jednomotorové; Dvoumotorové; Jiné
vi: Cấu hình động cơ máy bay: Bốn; Đơn; Đôi; Khác
fi: Lentokoneen moottorin kokoonpano: Nelimoottorinen; Yksimoottorinen; Kaksimoottorinen; Muu
de: Konfiguration des Flugzeugtriebwerks: Vierstrahlig; Einstrahlig; Zweistrahlig; Sonstiges
ro-RO: Configurație motor aeronavă: Quad; Simplă; Twin; Altele
bg-BG: Конфигурация на двигател на летателен апарат: Четворен; Единичен; Двоен; Други
hu: Repülőgép-hajtómű konfigurációja: Négyes; Szimpla; Dupla; Egyéb
zh-CN: 飞机发动机配置: 四倍; 单仓; 单人; 其他
pt-PT: Configuração dos motores da aeronave: Quádruplo; Único; Twin; Outro
pt-BR: Configuração do motor da aeronave: Quádrupla; Único; Estilo duplo; Outro
it: Configurazione del motore dell'aereo: Quad; Singolo; Twin; Altro